臺灣臺北地方法院刑事判決　　　　　　 96年度簡上字第127號
上　訴　人　臺灣臺北地方法院檢察署檢察官
被　　　告　甲○○
　　　　　　　　　　（現因另案在臺灣臺北分監執行中）
上列上訴人因被告詐欺案件，不服本院中華民國96年2月27日96
度簡字第326號第一審簡易判決（偵查案號：臺灣臺北地方法院
檢察署94年度偵緝字第1870號，含94年度偵字第11469號），提
起上訴，本院管轄第二審之合議庭審理，判決如下︰
    主  文
上訴駁回。
    事實及理由
一、本件經本院審理結果，認為原審判決適用刑事訴訟法第449
    條第2項、第3項，刑法第2條第1項前段、第339條第1項、第
    47條第1項、第30條第2項、修正前刑法第41條第1項前段，
    刑法施行法第1條之1，修正前罰金罰鍰提高標準條例第2條
    等規定，判處被告甲○○幫助詐欺罪，處有期徒刑3月，如
    易科罰金以銀元3百元即新台幣9百元折算1日。經核認事用
    法俱無違誤，量刑亦稱妥適，應予維持。事實、理由及證據
    並均引用第一審刑事簡易判決書之記載（如附件）。
二、上訴意旨略以：原審漏未審酌起訴書所載被告另有交付中華
    郵政股份有限公司中和泰和街郵局（下稱泰和街郵局）帳號
    00000000000000號帳戶之存摺、提款卡及密碼予詐騙集團成
    員，供詐騙集團行騙之用。嗣該詐騙集團成員分別於民國94
    年11月14日、21日、24日、25先後以電話對被害人陳美惠、
    梁家華、陳凱岳、李曜龍、洪鴻璋謊稱抽中家電公司抽獎，
    分別可得港幣30萬元、新台幣（下同）100萬元及120萬元不
    等之獎金，惟需先捐款至慈善機構或繳納手續費、保證金或
    稅金，致陳美惠、梁家華、陳凱岳、李曜龍、洪鴻璋（見96
    年度上字第227號上訴書）及楊盛鴻、莊淑卿（見96年4月9
    日檢察官補充理由書）等人均陷於錯誤，依指示分別於94年
    11月17日、21日、24日、25日及28日匯款7萬元、1萬2千元
    、6萬7千元、2萬元、4萬元、6萬元、3萬2千元至被告上開
    泰和街郵局帳戶內之事實，難認原判決之事實認定及所量處
    刑度適當云云。
三、經查：
(一)、上訴人所指被告提供其名下泰和街郵局帳戶之存摺、提款卡
    及密碼，供詐騙集團，以前揭手法向被害人陳美惠、梁家華
    、陳凱岳、李曜龍、洪鴻璋等人分別詐得金錢一節，固有證
    人即被害人陳美惠、梁家華、陳凱岳、李曜龍、洪鴻璋及楊
    盛鴻、莊淑卿等人之警詢筆錄及郵局國內匯款單、被告設於
    泰和街郵局帳戶往來明細表可稽，且經被告自承不諱。然該
    泰和街郵局帳戶之存摺、提款卡及密碼，係被告於94年10月
    26日以印鑑遺失及更換密碼為由，向郵局申請更換取得，此
    經被告於本院調查時自白：「（問：對於中和泰和街的部分
    有何意見？）我賣給梁漢傑1本郵局本子，補發當天先交付
    存摺，梁漢傑給我1千5百元，等到1週後取得補發的提款卡
    之後，當天再補交提款卡給梁漢傑，又拿到1千5百元，所以
    總共拿到3千元，地點是在中和市○○街‧‧‧」等語在卷
    （見本院96年4月9日準備程序筆錄第32頁），並有中華郵政
    股份有限公司以95年1月9日儲字第0950700515號函檢附之變
    更帳戶事項申請書影本1張足憑（見94年度偵緝字第1870號
    偵查卷第138頁），足認被告提供上開名下泰和街郵局帳戶
    ，係於94年10月26日申請補發存摺及提款卡之後的行為。
(二)、再查，被告出售予徐湯華之台灣中小企業銀行萬華分行帳戶
    （帳號：0000000000 0），依其於本院原審所供：「（問：
    根據資料顯示台灣中小企銀你是在93年11月24日開戶，你是
    在何時、何地把開戶後的台灣中小企銀存摺、提款卡等資料
    交給徐湯華？）當天，在龍山寺前交給徐湯華」等語（見本
    院95年度易字第12 26號刑事卷第57頁反面），開戶及交付
    時間均係93年11月24日，核與證人即被害人乙○○於警詢證
    稱：伊於93年11月26日遭以電話詐財而匯款至上開台灣中小
    企業銀行萬華分行帳戶等語相符（見94年度偵字第11469號
    偵查卷第14頁），且有台灣中小企業銀行萬華分行93年12月
    28日93萬華字第00358號函略以：「經查開戶日期為93年11
    月24日」（含附件：帳戶存款往來明細、存款往來申請書暨
    約定書、印鑑卡、開戶雙證件影本）及被害人乙○○提出之
    中華郵政自動櫃員機儲戶交易明細表2張可佐（見94年度偵
    字第11469號偵查卷第16、20至24頁）。按連續犯之所謂出
    於概括犯意，必須其多次犯罪行為自始均在一個預定犯罪計
    畫以內，出於主觀上始終同一犯意之進行，若中途另有新犯
    意發生，縱所犯為同一罪名，究非連續其初發的意思，即不
    能成立連續犯（最高法院90年度台上字第2850號裁判要旨參
    照）。本件被告販賣中和泰和街郵局帳戶之行為，與起訴部
    分所指被告另於93年11月24日販賣台灣中小企銀萬華分行帳
    戶以幫助詐騙集團向被害人乙○○騙取金錢之幫助詐欺犯行
    ，先後二次販賣帳戶之幫助詐欺時間相去近1年之久，且販
    賣之對象及地點均不相同，要難謂先後二次販賣帳戶之幫助
    詐欺取財犯行，自始均在同一預定犯罪計畫之內，主觀上為
    同一犯意之進行。承此，被告提供上開泰和街郵局帳戶供詐
    騙集團向被害人陳美惠等人詐得金錢之幫助詐欺取財犯行，
    與起訴犯行尚無何修正前刑法第56條連續犯之裁判上一罪關
    係，非同一案件甚明。上訴意旨所指交付泰和街郵局帳戶之
    存摺、提款卡及密碼予詐騙集團成員詐騙之犯行，自非本院
    原審所得併予審究。
四、此外，起訴書另以被告自93年11月22日起至同年月24日，除
    至臺灣中小企業銀行萬華分行申設帳戶並持以出售，另有至
    合作金庫銀行南勢角分行、萬泰商業銀行中和分行、中國信
    託商業銀行、華南商業銀行中和分行等4家銀行申請帳戶，
    均交由詐騙集團成員使用，因認亦涉有幫助詐欺取財罪嫌部
    分。業經本院原審詳為調查之後，認定依檢察官提出之各項
    證據資料，並無任何被害人指述遭詐騙而將款項匯入該等4
    個帳戶，且該等帳戶固有「疑似被害匯款匯入」，惟款項匯
    入之原因多端，並非必然係因遭到詐騙而匯入之款項，是此
    部分犯罪不能證明，與論罪科刑部分之幫助詐欺取財罪部分
    ，有修正前刑法第56條規定連續犯之裁判上一罪關係，而不
    另為無罪之諭知，合於證據法則。從而，本院原審判決之認
    事用法並無違誤，量刑亦屬允當，上訴人前開上訴意旨，並
    無理由，應予駁回。
據上論斷，應依刑事訴訟法第455條之1第1項、第3項、第368條
，判決如主文。
本案經檢察官蕭方舟到庭執行職務
中　　華　　民　　國　　96　　年　　4　　月　　30　　日
　　　　　　　　　刑事第十庭    審判長法　官　吳秋宏
                                      法  官  林春鈴
                                      法  官  林柏泓
以上正本證明與原本無異。
不得上訴。
      　　　　　　　　　　　　　　　　書記官　惠莊
中　　華　　民　　國　　96　　年　　4　　月　　30　　日
附錄本案論罪科刑法條全文：
中華民國刑法第339條
（普通詐欺罪）
意圖為自己或第三人不法之所有，以詐術使人將本人或第三人之
物交付者，處5年以下有期徒刑、拘役或科或併科1千元以下罰金
。
以前項方法得財產上不法之利益或使第三人得之者，亦同。
前二項之未遂犯罰之。
